【裁判字號】    97,訴,3987
【裁判日期】    970729
【裁判案由】    清償借款
【裁判全文】
臺灣臺北地方法院民事判決              97年度訴字第3987號
原        告  日盛國際商業銀行股份有限公司
法定代理人    丙○○
訴訟代理人    丁○○
              甲○○
被        告  喜市多寵物有限公司
兼法定代理人  乙○○
上列當事人間請求清償借款事件，本院於民國97年7 月11日言詞
辯論終結，判決如下：
    主  文
被告應連帶給付原告新臺幣柒拾肆萬肆仟零肆拾貳元，及自民國
九十六年六月八日起至清償日止，按年息百分之八‧六六計算之
利息，暨自民國九十六年七月八日起至清償日止，逾期在六個月
以內部分，按上開利率百分之十，逾期超過六個月部分，按上開
利率百分之二十計算之違約金。
訴訟費用新臺幣捌仟壹佰伍拾元由被告連帶負擔。
    事實及理由
ㄧ、本件依兩造所訂授信合約書第13條，合意以本院為管轄第ㄧ
    審法院；又被告均經合法通知未於言詞辯論期日到場，核無
    民事訴訟法第386 條各款所列情形，爰依原告之聲請，由其
    ㄧ造辯論而為判決，合先敘明。
二、原告主張被告喜市多寵物有限公司（下稱喜市多公司）於民
    國95年9 月8 日邀同被告乙○○為連帶保證人向原告新臺幣
    （下同）150 萬元，約定借款期間自95年9 月8 日起至97年
    3 月8 日止，自借款日起依年金法計算月付金，共分18期，
    按期平均攤還本息，利息按原告基準利率加碼年息4.48% 機
    動計算（現為8.66%） ，倘未按期攤還本金或繳納利息，即
    喪失期限利益，其債務視為全部到期，除按約定利率支付遲
    延利息外，逾期在6 個月以內部分，按上開約定利率10% ，
    逾期超過6 個月部分，按上開約定利率20% 計算違約金。詎
    被告喜市多公司僅攤還本息至96年6 月8 日即未再清償，依
    約其債務已視為全部到期，尚有如主文第ㄧ項所示之本金及
    按上開約定利率計算之利息、違約金已經屆期迄未清償。為
    此提起本訴，聲明求為命被告給付原告如主文第一項所示之
    判決等情。
三、經查，原告主張上開事實，業據其提出與所述相符之授信合
    約書、授信動用申請書、臺幣客戶基本資料、放款帳戶明細
    查詢等影本為證。按承受訴訟人於得為承受時，應即為承受
    之聲明。又被告均經合法通知未到場爭執，復未提出書狀答
    辯供本院斟酌，依民事訴訟法第280 條第3 項準用同條第1
    項規定，視同自認原告之主張，自堪信原告主張之事實為真
    正。從而原告依消費借貸及連帶保證之法律關係提起本訴，
    求為如主文第ㄧ項所示之判決，即無不合，應予准許。
四、依民事訴訟法第385 條第1 項前段、第85條第2 項，判決如
    主文。
五、本件訴訟費用為裁判費，金額確定為8,150元。
中    華    民    國    97    年    7     月    29    日
                  民事第三庭    法  官  黃明發
以上正本係照原本作成。
如對本判決上訴，須於判決送達後20日內向本院提出上訴狀。
中    華    民    國    97    年    7     月    29    日
                                書記官  陳怡如


司法院資訊處製作；財團法人民間司法改革基金會備份。
